# 请教陈老师融资租赁问题

提问人：zsmj 时间：2019-11-27 06:30:15
请教陈老师融资融资租赁承租方会计处理，是否需要暂估进项税？另外

回答人：chenyiwei
不论是售后回租还是直租，对尚未收到进项专用发票的进项税额都不应暂估，长期应付款和融资租入固定资产的初始计量中都不含进项税额。新准则下对租赁负债和使用权资产的初始计量也都是不含进项税额的。